el: Επιχειρηματικός & βιομηχανικός εξοπλισμός > Γεωργία > Γεωργικά μηχανήματα: Καλλιέργεια εδάφους
th: ธุรกิจและอุตสาหกรรม > เกษตรกรรม > เครื่องจักรกลการเกษตร: การไถพรวน
lt-LT: Verslas ir pramonė > Žemės ūkis > Žemės ūkio technika: Žemės dirbimas
hr-HR: Posao i industrija > Poljoprivreda > Poljoprivredni strojevi: Obrada tla
pt-PT: Business e industrial > Agricultura > Máquinas agrícolas: Lavoura
sv: Företag och industri > Jordbruk > Jordbruksmaskiner: Jordbearbetning
fi: Yritys ja teollisuus > Maatalous > Maatalouskoneet: Maanmuokkaus
ja: ビジネス・産業 > 農業 > 農業機械: 耕運機
de: Wirtschaft & Industrie > Landwirtschaft > Landwirtschaftliche Maschinen: Bodenbearbeitung
ro-RO: Afaceri și sectorul industrial > Agricultură > Utilaje agricole: Arat
da: Erhverv og industri > Landbrug > Landbrugsmaskiner: Jordbearbejdning
tr: İş ve Endüstri > Tarım > Tarım Makinaları: Toprak İşleme
pt-BR: Comercial e industrial > Agricultura > Máquinas agrícolas: Preparo do solo
bg-BG: Бизнес и промишленост > Селско стопанство > Селскостопанска техника: Обработка на почвата
vi: Kinh doanh & Công nghiệp > Nông nghiệp > Máy móc nông nghiệp: Làm đất
fr: Entreprise et industrie > Agriculture > Machines agricoles: Labour
nb: Forretninger og industri > Jordbruk > Landbruksmaskiner: Jordbearbeiding
es: Economía e industria > Agricultura > Maquinaria agrícola: Labranza
en: Business & Industrial > Agriculture > Agriculture Machinery: Tillage
pl: Biznes i przemysł > Rolnictwo > Maszyny rolnicze: Uprawa roli
sk-SK: Obchod a priemysel > Poľnohospodárstvo > Poľnohospodárske stroje: Obroba pôdy
zh-TW: 商業與各產業 > 農業 > 農業機械: 耕作
ru: Бизнес и промышленность > Сельское хозяйство > Сельскохозяйственная техника: Обработка почвы
cs: Obchod a průmysl > Zemědělství > Zemědělské stroje: Obdělávání půdy
zh-CN: 商业/工业 > 农/畜牧/渔业专用设备 > 农业机械: 耕作机械
ko: 비즈니스/산업 > 농업 > 농업 기계: 경작
hu: Üzlet és ipar > Mezőgazdaság > Mezőgazdasági gépek: Talajművelés
it: Commercio e industria > Agricoltura > Macchinari agricoli: Lavorazione del terreno
sl-SI: Posel in industrija > Kmetijstvo > Kmetijski stroji: Obdelava tal
nl: Zakelijk en industrieel > Agrarische sector > Landbouwmachines: Grondbewerking